---
title: "7-Tage-Inzidenzen im Bundesländervergleich"
#output: html_document
---
```{r message=FALSE, warning=FALSE, include=FALSE}
knitr::opts_chunk$set(echo = TRUE)
library(sf)
library(tidyverse)
library(ggiraph)
library(stringi)
library(RColorBrewer)
library(viridis)
```

## Auf dieser Seite könnt ihr euch über das Infektionsgeschehen in einzelnen Bundesländern informieren. 

```{r message=FALSE, warning=FALSE, include=FALSE}
map_germany_2 <- sf::read_sf("Deutschland Mapping Daten 2/")
corona_cases <- read_csv("https://opendata.arcgis.com/datasets/dd4580c810204019a7b8eb3e0b329dd6_0.csv", guess_max = 2500000)
bundeslaender_cases <- corona_cases %>%
  group_by(Bundesland, Meldedatum) %>%
  summarise(cases = sum(AnzahlFall)) %>%
  mutate(Meldedatum = as.Date(Meldedatum))

write_rds(bundeslaender_cases, "Deutschland Mapping Daten 2/cases.rds")
```


```{r echo=FALSE, message=FALSE, warning=FALSE}
map_germany_final <- map_germany_2[-c(17, 18, 19, 20, 21, 22), ]
		names(map_germany_final)[names(map_germany_final) == 'NUTS_NAME'] <- 'Bundesland'
		
map_germany_final %>%
  mutate(linkname = str_to_lower(str_remove_all(Bundesland, "[äüö ()ß.]"))) %>%
		mutate(jscode = glue::glue('window.location.href = "{linkname}.html";')) %>%
		left_join(bundeslaender_cases %>% filter(Meldedatum == "2021-08-15"), 
		by = c("Bundesland" = "Bundesland")) %>%
		  
    ggplot() +
		aes(fill = cases) +
		geom_sf_interactive(aes(tooltip = cases, onclick = jscode)) + 
    labs(title = "Mitte August meldete das Bundesland Nordrhein-Westfalen die meisten Infektionen mit dem Coronavirus",
              subtitle = "Anzahl gemeldeter Corona-Fälle nach Bundesland",
              caption = "Quelle: RKI") +
    scale_fill_viridis_c(option = "magma", direction=-1) + 
    theme_bw() -> corona_map_germany_2
```

##### Diese Deutschlandkarte zeigt das aktuelle Infektionsgeschehen - hier beispielhaft für den 15.08.2021. Wie ihr anhand der Farbverteilung erkennen könnt, haben sich an diesem Tag insbesondere in Nordrhein-Westfalen und in Bayern viele Menschen mit dem Coronavirus infiziert. Wenn ihr über die einzelnen Bundesländer hovert, bekommt ihr die jeweilige Anzahl der gemeldeten Corona-Fälle angezeigt.


```{r echo=FALSE, message=FALSE, warning=FALSE}
ggiraph::girafe(
		ggobj = corona_map_germany_2, pointsize = 14, width_svg = 6, height_svg = 6 * 0.618
		)
```

##### Um einen tiefergehenden Einblick in das Infektionsgeschen über den Verlauf der Coronavirus-Pandemie in den einzelnen Bundesländern zu erhalten, könnt ihr in dieser Karte einfach auf das Bundesland klicken, das euch näher interessiert. Ihr werdet dann auf die jeweilige Unterseite weitergeleitet, die den Inzidenzverlauf für das ausgewählte Bundesland anzeigt.