---
title: "Ausblick"
#output: html_document
---

#### Hier findet ihr Informationen zum Ausbruch der Delta-Variante.

```{r include=FALSE}
library(tidyverse)
library(plotly)
library(dplyr)
library(colorspace)
library(ggthemes)
library(viridis)
library(viridisLite)
library(broom)
```


```{r message=FALSE, warning=FALSE, include=FALSE}
read.csv("Deltadaten.csv") -> Deltadaten

Deltadaten
```

##### Die Coronavirus-Pandemie ist in Deutschland und weltweit bei Weitem nicht überstanden. Aktuell sprechen Expert:innen vom Beginn einer vierten Infektionswelle in Deutschland, bislang ist mehr als ein Drittel der deutschen Bevölkerung nicht vollständig gemipft.

##### Hinzu kommt, dass sich inzwischen insbesondere die Delta-Variante des Coronavirus in rasanter Geschwindigkeit ausbreitet. In Deutschland ist sie nun die am weitesten verbreitete Virus-Variante. Die Delta-Variante ist dabei noch deutlich ansteckender als die zuvor überwiegende Alpha-Variante. Im Diagramm seht ihr, wie sich die Anteile der jeweiligen Virus-Varianten seit Beginn der Pandemie entwickelt haben. Mit einem Klick auf die jeweilige Virus-Variante in der Legende könnt ihr diese im Diagramm ausblenden und euch so anschauen, wie sich die Virus-Varianten einzeln entwickelt haben. Wenn ihr über die verschiedenen Linien hovert, wird außerdem  der jeweilige Wert in der entsprechenden Kalenderwoche angezeigt.

```{r echo=FALSE, message=FALSE, warning=FALSE}
my_fun <- function(vec){ 
    as.numeric(vec[2]) / sum(Deltadaten$value[Deltadaten$Kalenderwoche==vec[1]]) *100 
}

Deltadaten$Kalenderwoche <- as.numeric(Deltadaten$Kalenderwoche)

Deltadaten %>%
  select(Kalenderwoche, Anteil.Alpha, Anteil.Delta, Anteil.Beta, Anteil.Gamma) %>%
  pivot_longer(cols = c(Anteil.Alpha, Anteil.Delta, Anteil.Beta, Anteil.Gamma), names_to = "variante") %>%
group_by(Kalenderwoche, variante) %>%
                     summarise(value = sum(value)) -> Deltadaten2
  
Deltadaten2  %>%
  ggplot(aes(x = Kalenderwoche, y = value, group=variante, fill=variante)) +
    geom_area(alpha=0.6 , size=1, colour="black", position="stack") +
  scale_fill_viridis(option = "magma", discrete = T)+
  labs(y = "Prozent", fill="Kalenderwoche", title = "Neuinfektionen mit der Delta-Variante nehmen ab\nKalenderwoche 22 deutlich zu",
              subtitle = "Anteil Virusvarianten nach Kalenderwoche",
              caption = "Quelle: RKI") +
  #scale_y_continuous(labels = scales::percent) -> p
  scale_y_continuous(
    limits = c(0, 100),
    breaks = c(0, 25, 50, 75, 100),
    labels = c("0%", "25%", "50%", "75%", "100%")) -> p 


ggplotly(p)
  #facet_wrap(vars(type_of_case))
```

##### Noch unklar ist, inwiefern die Impfungen künftig vor der ansteckenderen Delta-Variante, aber auch vor anderen Virus-Varianten, schützen können. 
