---
title: "Ausblick"
#output: html_document
---

```{r setup, include=FALSE}
knitr::opts_chunk$set(echo = FALSE)
```


```{r include=FALSE}
library(tidyverse)
library(plotly)
library(dplyr)
library(colorspace)
library(ggthemes)
library(viridis)
library(viridisLite)
library(broom)
```


```{r message=FALSE, warning=FALSE, include=FALSE}
covid_data <- readr::read_csv('owid-covid-data.csv', guess_max = 25000)
unsicherheit_plot <- covid_data %>%
  filter(location %in% c("Germany", "China", "United States", "Ghana")) %>%
  select(continent, location, date, new_cases, new_vaccinations, new_deaths)

```


```{r message=FALSE, warning=FALSE, include=FALSE}
lm_data <- unsicherheit_plot %>% 
  nest(data = -c(location)) %>%
  mutate(
    fit = map(data, ~lm(new_cases ~ log(new_vaccinations), data = .x)),
    tidy_out = map(fit, tidy) 
  ) %>%
  unnest(cols = tidy_out) %>%
  select(-fit, -data) %>%
  filter(term != "(Intercept)")
lm_data
```

### Unsicherheiten im Verlauf des Infektions- und Impfgeschehens nach Kontinenten

```{r echo=FALSE, message=FALSE, warning=FALSE}

library(ggdist)
library(distributional) 

lm_data %>%
  #filter(date == "2021-07-06") %>%
  mutate(
    location = 
      fct_reorder(location, estimate) 
  ) %>%
  ggplot(aes(x = estimate, y = location)) +
  stat_dist_gradientinterval(
    aes(dist = dist_normal(
      mu = estimate, sigma = std.error
    )),
    point_size = 4,
    fill = "skyblue",
    quantiles = 20
  ) +
  xlab("Schätzwert") +
  ylab("Länder") +
  labs(title = "Schätzwert bezüglich des Impf- und Infektionsgeschehens ist je nach Land",
              subtitle = "Schätzung bezüglich de Impfgeschehens nach verschiedenen Ländern",
              caption = "Dichte des Balkens zeigt den Grad der Unsicherheit an, Quelle: Our World in Data")

```

##### In diesem Diagramm haben wir den Schätzwert bezüglich des Verlaufs des Impf- und Infektionsgeschehens für euch visualsiert. Hierbei ist interessant zu sehen, wie sich die Unsicherheit in der Corona-Pandemieentwicklung nach Ländern aus verschiedenen Kontinenten unterscheidet. In Ghana und China scheint der Verlauf des Impfgeschehens, im Zusammenhang mit dem Infektionsgeschehen, sicher zu verlaufen. Im Gegensatz, ist der Verlauf in Deutschland und den USA sehr unsicher. Die ausgebleichten Balken um den Mittelwert zeigen an, dass in diesen Ländern das der Verlauf der Impfquoten nicht sicher eingeschätzt werden kann. 

```{r message=FALSE, warning=FALSE, include=FALSE}
read.csv("Deltadaten.csv") -> Deltadaten

Deltadaten
```

##### Die Coronavirus-Pandemie ist in Deutschland und Europa bei Weitem nicht überstanden. Aktuell sprechen Expert:innen vom Beginn einer vierten Infektionswelle in Deutschland, bisher ist noch nicht einmal ein Viertel der deutschen Bevölkerung vollständig gemipft. 

##### Hinzu kommt, dass sich inzwischen insbesondere die Delta-Variante des Coronavirus in rasanter Geschwindigkeit ausbreitet. In Deutschland ist sie nun die am weitesten verbreitete Virus-Variante und hat damit die Alpha-Variante überholt. Die Delta-Variante ist dabei noch deutlich ansteckender, als die Alpha-Variante. Im Diagramm siehst du, wie sich die Anteile der jeweiligen Virus-Varianten seit Beginn der Pandemie entwickelt haben. Mit einem Klick auf die jeweilige Virus-Variante, kannst du diese im Diagramm ausblenden und dir so anschauen, wie sich die Virus-Varianten einzeln entwickelt haben. Wenn du über die verschiedenen Linien hoverst, wird außerdem  der jeweilige Wert in der entsprechenden Kalenderwoche angezeigt.

```{r echo=FALSE, message=FALSE, warning=FALSE}
my_fun <- function(vec){ 
    as.numeric(vec[2]) / sum(Deltadaten$value[Deltadaten$Kalenderwoche==vec[1]]) *100 
}

#data$percentage <- apply(data , 1 , my_fun)

Deltadaten$Kalenderwoche <- as.numeric(Deltadaten$Kalenderwoche)

Deltadaten %>%
  select(Kalenderwoche, Anteil.Alpha, Anteil.Delta, Anteil.Beta, Anteil.Gamma) %>%
  pivot_longer(cols = c(Anteil.Alpha, Anteil.Delta, Anteil.Beta, Anteil.Gamma), names_to = "variante") %>%
group_by(Kalenderwoche, variante) %>%
                     summarise(value = sum(value)) -> Deltadaten2
  
Deltadaten2  %>%
  ggplot(aes(x = Kalenderwoche, y = value, group=variante, fill=variante)) +
    geom_area(alpha=0.6 , size=1, colour="black", position="stack") +
  scale_fill_viridis(option = "magma", discrete = T)+
  labs(y = "Prozent", fill="Kalenderwoche", title = "Neuinfektionen mit der Delta-Variante nehmen ab Kalenderwoche 22 deutlich zu",
              subtitle = "Anteil Virusvarianten nach Kalenderwoche",
              caption = "Quelle: RKI") +
  scale_y_continuous(labels = scales::percent) -> p


ggplotly(p)
  #facet_wrap(vars(type_of_case))
```

##### Noch unklar ist, inwiefern die Impfungen künftig vor der ansteckenderen Delta-Variante, aber auch vor anderen Virus-Varianten, schützen können. 
