---
title: "Krankheiten"
#output: html_document
---

```{r setup, include=FALSE}
knitr::opts_chunk$set(echo = FALSE)

library(ggplot2)
library(tidyverse)
library(dplyr)
library(colorspace)
library(ggthemes)
library(cowplot)
```

## So sah das Infektionsgeschehen von anderen Krankheiten aus 

##### Das Infektionsgeschehen von Covid-19 scheint bislang kein Ende zu nehmen. Seit mehr als anderthalb Jahren ist das öffentliche Leben stark eingeschränkt und die Anzahl der Infektionen beginnt wieder zu steigen. Wie sah das Infektionsgeschehen bei anderen Krankheiten aus? Hier findet ihr Informationen zu anderen Krankheiten und ihrem Infektionsgeschen.

### Das Infektionsgeschehen der Krankheit Tetanus ab Ende der 1970er-Jahre

```{r echo=FALSE, message=FALSE, warning=FALSE}
Tetanus_cases_global2 <- readr::read_csv('Tetanus_WHO_Incidence.csv')

Tetanus_Cases_Ordered <- Tetanus_cases_global2 %>%  
select(Year, `Number of confirmed tetanus cases (WHO 2017)`) %>%
  group_by(Year, 'Number of confirmed tetanus cases (WHO 2017)') %>%
  arrange(Year) %>%
  na.omit(Tetanus_Cases_Ordered) %>%
  summarise(cases = sum(`Number of confirmed tetanus cases (WHO 2017)`))

ggplot(Tetanus_Cases_Ordered, aes(x=Year, y= cases)) +
  geom_line(color = "#FF8800") +
  xlab("Jahr") +
  ylab("Anzahl neuer Fälle") +
    scale_y_continuous(
    name = "Anzahl neuer Fälle",
    limits = c(0, 400000),
    breaks = c(0, 100000, 200000, 300000, 400000),
    labels = c("0", "100.000", "200.000", "300.000", "400.000")) +
  labs(title = "In den 1980er-Jahren war das Infektionsgeschehen von Tetanus\nam höchsten. Auch heute treten noch Fälle auf",
              subtitle = "Anzahl gemeldeter Tetanus-Infektionen weltweit",
              caption = "Quelle: Our World in Data")
```

##### Das Diagramm zeigt euch die Anzahl der weltweit gemeldeten Fälle von Tetanus. Am höchsten war das Infektionsgeschehen in den 1980er Jahren mit einem Wert von ca. 350.000 pro Jahr. Gegen Mitte der 1980er-Jahre lässt sich ein stetiger Rückgang der gemeldeten Fälle erkennen. Ab Mitte der 1990er-Jahre stagnieren die gemeldeten Tetanus-Infektionen weitestgehend.
##### Hinweis: Bereits 1809 wurde der erste Impfstoff gegen Tetanus eingesetzt. Wie sich die Einführung einer Impfung also auf die Zahl der gemeldeten Fälle auswirkt, lässt sich bei Tetanus also nicht ganz genau bestimmen.

### Die globale Entwicklung der Pockenkrankheit seit 1920

```{r echo=FALSE, message=FALSE, warning=FALSE}
Smallpox_Cases_Global <- readr::read_csv('Smallpox_cases_global.csv')

ggplot(Smallpox_Cases_Global, aes(x=Year, y=`Reported Smallpox Cases (WHO, 2011)`)) +
  geom_line(color = "#FF8800") +
  xlab("Jahr") +
  ylab("Anzahl neuer Fälle") +
    scale_y_continuous(
    name = "Anzahl neuer Fälle",
    limits = c(0, 650000),
    breaks = c(0, 100000, 200000, 300000, 400000, 500000, 600000),
    labels = c("0", "100.000", "200.000", "300.000", "400.000", "500.000", "600.000")) +
  annotate(geom = "curve", x = 1990, y = 150000, xend = 1978, yend = 10000, 
    curvature = .2, arrow = arrow(length = unit(2, "mm"))) +
  annotate(geom = "text", x = 1993, y = 150000, label = "1978: Ali Maow Maalin\nist die letzte Person,\ndie sich mit Pocken\ninfiziert.", hjust = "left") +
  labs(title = "In den 1950er-Jahren war das Infektionsgeschehen der Pocken\nam höchsten. Ende der 1970er-Jahre wurde die Krankheit besiegt",
              subtitle = "Anzahl gemeldeter Pocken-Infektionen weltweit",
              caption = "Quelle: Our World in Data")

```

##### Die Pockenkrankheit verzeichnet ein deutlich differenziertes Abbild des Infektionsgeschehens verglichen zum Tetanus. Seit Beginn der Aufzeichnungen von gemeldeten Fällen sieht man eine stetige Veränderung des Infektionsgeschehens, wobei der Höchswert jährlich gemeldeter Fälle in den 1950er Jahren zu erkennen ist. Ab Mitte der 1950er-Jahre ist die Anzahl der Fälle stark gesunken. Im Jahre 1975 gab es einen weiteren Höchstwert mit ca. 200.000 neu gemeldeten Fällen. Die Anzahl der jährlich gemeldeten Fälle ist jedoch unmittelbar nach 1975 stark gesunken und im Jahre 1978 war Ali Mao Maalin die letzte Person, die sich mit Pocken infiziert hat. Seitdem gilt die Pockenkrankheit als besiegt.
##### Hinweis: Erste bekannte Fälle der Pocken wurden bereits Mitte der 1880er-Jahre bekannt. Vollständige Aufzeichnungen lassen sich allerdings erst seit 1920 finden.

[Hier mehr zum Fall Maalin](https://en.wikipedia.org/wiki/Ali_Maow_Maalin#Maalin's_case) 

### Das Infektionsgeschehen von Polio 

```{r echo=FALSE, message=FALSE, warning=FALSE}
Polio_Cases_Global <- readr::read_csv('Polio_reported_vs_estimated.csv')

Polio_Cases_NAs_removed <- na.omit(Polio_Cases_Global) %>%
  select(Year, `Reported number of paralytic polio cases (WHO, 2018)`) %>%
  group_by(Year, 'Reported number of paralytic polio cases (WHO, 2018)') %>%
  arrange(Year) %>%
  summarise(cases = sum(`Reported number of paralytic polio cases (WHO, 2018)`))

ggplot(Polio_Cases_NAs_removed, aes(x=Year, y= cases)) +
  geom_line(color = "#FF8800") +
  xlab("Jahr") +
  ylab("Anzahl neuer Fälle") +
    scale_y_continuous(
    name = "Anzahl neuer Fälle",
    limits = c(0, 150000),
    breaks = c(0, 50000, 100000, 150000),
    labels = c("0", "50.000", "100.000", "150.000")) +
  labs(title = "In den 1980er-Jahren war das Infektionsgeschehen von Polio\nam höchsten. Die letzten bekannten Fälle traten in Pakistan und Afghanistan auf.",
              subtitle = "Anzahl gemeldeter Polio-Infektionen weltweit",
              caption = "Quelle: Our World in Data")

```

##### Das Infektionsgeschehen von Poliomyelitis, kurz auch Polio oder Kinderlähmung, zeigt seit den 1980er-Jahren einen ähnlichen Verlauf zum Infektiosgeschehen von Tetanus. Der Höchswert neuer Fälle mit ca. 125.000 Fällen im Jahr lässt sich zu Beginn in den 1980er Jahren verzeichnen. Interessant ist hier, dass seit dem Höchstwert die Anzahl neuer jählichr Fälle konsequent sinkt. Seit dem Jahre 2010 gibt es kaum noch gemeldete Polio-Fälle, vereinzelnd treten noch einige Fälle in Pakistan und Afghanistan auf - zuletzt 2015. Dies sind weltweit die einzigen Länder, die die Krankheit noch nicht als offiziell besiegt bezeichnet haben. Als Polio-frei gilt ein Land erst, wenn binnen drei Jahren kein neuer Polio-Fall mehr gemeldet wird.
##### Hinweis: Bereits im 18. Jahrhundert wurde Poliomyelitis erstmals klinisch beschrieben. Vollständige Aufzeichnungen von globalen Fällen sind erst seit 1980 verfügbar.  

#### Das Infektionsgeschehen der verschiedenen Krankheiten zeigt, dass es meist Jahre dauert, bis eine Infektionskrankheit wirklich als besiegt bezeichnet werden kann und die Anzahl der jährlich gemeldeten Fälle nicht mehr im vier oder fünfstelligen Bereich ist. Auch bei Covid-19 wird das Infektionsgeschehen vermutlich weiterhin andauern - auch wenn die heutigen Infrastukturen, technische Voraussetzungen und wissenschaftlichen Grundlagen deutlich weiter fortgeschritten sind als in vergangenen Jahrzehnten oder gar -hunderten.
