---
title: "Ländervergleich"
---

```{r, echo=FALSE}
knitr::opts_chunk$set(error = TRUE)
```

```{r include=FALSE}
covid_data <- readr::read_csv('owid-covid-data.csv', guess_max = 25000) 
Impfstoffe <- readr::read_csv("vaccinations-by-manufacturer.csv", guess_max = 75000)
```

```{r include=FALSE}
library(ggplot2)
library(tidyverse)
library(dplyr)
library(colorspace)
library(ggthemes)
library(gcookbook)
```

## So steht Deutschland im Vergleich zu seinen Nachbarländern da

##### Besonders interessant ist das Infektionsgeschehen von Deutschland verglichen zu seinen Nachbarländern. Im unteren Diagramm findet ihr die 7-Tage-Infektions- und Todesinzidenzen in Deutschland, den Niederlanden, Dänemark, Polen, Schweiz, Österreich, Tschechien, Frankreich, Belgien und Luxemburg.

### Unterschiede der Todesinzidenz und Inzidenz zwischen den Niederlanden und Deutschland

```{r echo=FALSE, message=FALSE, warning=FALSE}
covid_data %>%
  filter(location %in% c("Germany", "Netherlands")) %>%
  select(location, date, new_cases_smoothed_per_million, new_deaths_smoothed_per_million) %>%
  mutate(Inzidenz = new_cases_smoothed_per_million/10*7) %>%
  mutate(Todesinzidenz = new_deaths_smoothed_per_million/10*7) %>%
  pivot_longer(cols = c(Inzidenz, Todesinzidenz), names_to = "type of case") %>%
  ggplot(aes(x = date, y = value, color = location)) +
  geom_line() +
  scale_color_discrete_qualitative() +
  facet_wrap(vars(`type of case`), scales = "free_y") +
  xlab("Datum") +
  ylab("Wert von Inzidenz / Todesinzidenz") +
  labs(title = "Die 7-Tage-Infektions- und -Todesinzidenzen in Deutschland\nund den Niederlanden unterscheiden sich teilweise erheblich",
              subtitle = "7-Tage-Infektions- und -Todesinzidenzen in Deutschland\nund den Niederlanden nach Datum",
              caption = "Quelle: Our World in Data")
```

##### Während die Niederlande eine stetig höhere Infektionsinzidenz, mit einem Höchstwer von ca. 480 im Januar 2021 aufweist, zeigt sich in Deutschland dagegen eine höhere Todesinzidenz als die Niederlande. Im Januar 2021 verzeichnet Deutschland hier einen Höchstwert von ca. 7,5.

### Das Infektionsgeschehen in Deutschland und seinen Nachbarländern

```{r echo=FALSE, message=FALSE, warning=FALSE}
covid_data %>%
  filter(location %in% c("Germany", "Netherlands", "Denmark", "Poland", "Switzerland", "Austria", "Czechia", "France", "Belgium", "Luxembourg")) %>%
  select(location, date, new_cases_smoothed_per_million, new_deaths_smoothed_per_million) %>%
  mutate(Inzidenz = new_cases_smoothed_per_million/10*7) %>%
  mutate(Todesinzidenz = new_deaths_smoothed_per_million/10*7) %>%
  pivot_longer(cols = c(Inzidenz, Todesinzidenz), names_to = "type of case") %>%
  ggplot(aes(x = date, y = value, color = location)) +
  geom_line() +
  scale_color_discrete_qualitative() +
  facet_wrap(vars(`type of case`), scales = "free_y") +
  xlab("Datum") +
  ylab("Wert von Inzidenz / Todesinzidenz") +
  labs(title = "Die 7-Tage-Infektions- und -Todesinzidenzen in Deutschland\nund seinen Nachbarländern unterscheiden sich teilweise erheblich",
              subtitle = "7-Tage-Infektions- und -Todesinzidenzen in Deutschland\nund den seinen Nachbarländern nach Datum",
              caption = "Quelle: Our World in Data")
```

##### Der Line-Graph zeigt einen relativ ähnlichen Verlauf der Infektions- und Todesinzidenzzahlen zwischen Frankreich, Deutschland, Luxemburg, den Niederlanden, Österreich und Schweiz. Teilweise stechen besonders Belgien und Tschechien hervor. Im Vergleich zu den anderen Ländern waren die Werte der Infektionsinzidenz sowie der Todesinzidenz in diesen beiden Ländern am höchsten.

### Impfsituation in Deutschland und seinen Nachbarländern

```{r echo=FALSE, message=FALSE, warning=FALSE}
covid_data %>%
  filter(location %in% c("Germany", "Netherlands", "Denmark", "Poland", "Switzerland", "Austria", "Czechia", "France", "Belgium", "Luxembourg")) %>%
  select(location, date, people_vaccinated_per_hundred, people_fully_vaccinated_per_hundred) %>%
  pivot_longer(cols = c(people_fully_vaccinated_per_hundred, people_vaccinated_per_hundred), names_to = "vaccination") %>%
  ggplot(aes(x = date, y = value, color = location)) +
  geom_line() +
  xlab("Datum") +
  ylab("Bevölkerung geimpft in %") +
  scale_x_date(limits = as.Date(c('2020-12-01','2021-08-15'))) +
  scale_color_discrete_qualitative() +
  facet_wrap(vars(vaccination)) +
  labs(title = "Die Anzahl einfach und vollständig geimpfter Personen in Deutschland\nund seinen Nachbarländern steigt seit Anfang des Jahres 2021 stark an",
              subtitle = "Anzahl geimpfter Personen in Deutschland\nund seinen Nachbarländern nach Datum",
              caption = "Quelle: Our World in Data")
```
##### Deutschland und seine Nachbarländer weisen einen sehr ähnlichen Verlauf hinsichtlich der Anzahl der geimpften Personen auf. Seit Anfang 2021 steigt die Anzahl der geimpften Personen stark an. In Deutschland und seinen Nachbarländern sind zwischen 30 und 40 % der jeweiligen Bevölkerung vollständig geimpft.

### Verabreichte Impfstoffe in Deutschland und seinen Nachbarländern

```{r echo=FALSE, message=FALSE, warning=FALSE}
Impfstoffe %>%
  filter(location %in% c("Germany", "Netherlands", "Denmark", "Poland", "Switzerland", "Austria", "Czechia", "France", "Belgium", "Luxembourg")) %>%
  select(location, vaccine, total_vaccinations) %>%
  ggplot(aes(x = vaccine, y = total_vaccinations, fill = location)) +
  geom_col(position = "dodge") +
  #scale_y_continuous() +
  xlab("Impfstoffe") +
  ylab("Anzahl der Impfungen") +
  scale_color_discrete_qualitative() +
  scale_y_continuous(
    expand = c(0, 100000),
    name = "Anzahl der Impfungen in Millionen Dosen",
    limits = c(0, 6500000),
    breaks = c(0, 2000000, 4000000, 6000000),
    labels = c("0", "2", "4", "6")) +
  scale_x_discrete(expand = c(0.1,0.05)) +
  labs(title = "Die Präferenzen von Deutschland und seinen Nachbarländern für genutzte\n Impfstoffe unterscheidet sich teils stark",
              subtitle = "Anzahl verwendeter Impfdosen nach Land und Impfstoff-Hersteller",
              caption = "Quelle: Our World in Data")
```

##### Die Präferenz der Impfstoffe unterscheidet sich sehr stark zwischen Deutschland und seinen Nachbarländern. Insgesamt wird in den meisten Ländern der Impfstoff Pfizer/BioNTech sowie Oxford/AstraZeneca bevorzugt. Einzelne Länder präferieren zudem den Impfstoff Moderna. Johnson&Johnson scheint in den meisten Ländern in sehr geringen Zahlen verabreicht zu werden, in Deutschland jedoch im Vergleich zu anderen Ländern am meisten. In allen aufgezeigten Ländern, außer in Luxemburg und in der Schweiz, wird BioNTech mit jeweils über 6 Millionen Dosen verabreicht und zeichnet sich demnach als bevorzugten Impfstoff aus. Zudem werden in Frankreich und Deutschland AstraZeneca und Moderna ebenfalls mit über 6 Millionen Dosen verabreicht.
