---
title: "Unsicherheiten"
#output: html_document
---


```{r setup, include=FALSE}
knitr::opts_chunk$set(echo = FALSE)
```

### Im Ausblick findet ihr Informationen zum Grad der Unsicherheit im Verlauf des Impfgeschehens im internationalen Vergleich. Außerdem informieren wir euch über die Delta-Variante, die in Deutschland die inzwischen am weitesten verbreitete Virus-Variante ist. 

```{r include=FALSE}
library(tidyverse)
library(plotly)
library(dplyr)
library(colorspace)
library(ggthemes)
library(viridis)
library(viridisLite)
library(broom)
```


```{r message=FALSE, warning=FALSE, include=FALSE}
covid_data <- readr::read_csv('owid-covid-data.csv', guess_max = 25000)

unsicherheit_plot <- covid_data %>%
  filter(location %in% c("Germany", "China", "United States", "Ghana")) %>%
  select(continent, location, date, new_cases, new_vaccinations, new_deaths)

```


```{r message=FALSE, warning=FALSE, include=FALSE}
lm_data <- unsicherheit_plot %>% 
  nest(data = -c(location)) %>%
  mutate(
    fit = map(data, ~lm(new_cases ~ log(new_vaccinations), data = .x)),
    tidy_out = map(fit, tidy) 
  ) %>%
  unnest(cols = tidy_out) %>%
  select(-fit, -data) %>%
  filter(term != "(Intercept)")
lm_data
```

### Unsicherheiten im Verlauf des Infektions- und Impfgeschehens nach Kontinenten

```{r echo=FALSE, message=FALSE, warning=FALSE}

library(ggdist)
library(distributional) 

lm_data %>%
  #filter(date == "2021-07-06") %>%
  mutate(
    location = 
      fct_reorder(location, estimate) 
  ) %>%
  ggplot(aes(x = estimate, y = location)) +
  stat_dist_gradientinterval(
    aes(dist = dist_normal(
      mu = estimate, sigma = std.error
    )),
    point_size = 4,
    fill = "skyblue",
    quantiles = 20
  ) +
  xlab("Schätzwert") +
  ylab("Länder") +
  labs(title = "Schätzwert bezüglich des Impf- und Infektionsgeschehens ist je\nnach Land unterschiedlich",
              subtitle = "Schätzung bezüglich des Impfgeschehens nach verschiedenen Ländern",
              caption = "Dichte des Balkens zeigt den Grad der Unsicherheit an, Quelle: Our World in Data")

```

##### In diesem Diagramm haben wir den Schätzwert bezüglich des Verlaufs des Impf- und Infektionsgeschehens für euch visualsiert. Hierbei ist interessant zu sehen, wie sich die Unsicherheit in der Corona-Pandemieentwicklung nach Ländern aus verschiedenen Kontinenten unterscheidet. In Ghana und China scheint der Verlauf des Impfgeschehens, im Zusammenhang mit dem Infektionsgeschehen, sicher zu verlaufen. Im Gegensatz, ist der Verlauf in Deutschland und den USA relativ unsicher. Die ausgebleichten Balken um den Mittelwert zeigen an, dass in diesen Ländern der Verlauf der Impfquoten nicht sicher eingeschätzt werden kann. 

##### Es wird deutlich, dass der Verlauf einer Pandemie nie mit Sicherheit einzuschätzen ist. Wie sich das Impfgeschehen in Bezug auf das Infektionsgeschehen in Deutschland auswirken wird, ist schwer einzuschätzen. 